【裁判字號】    97,上訴,1203
【裁判日期】    971106
【裁判案由】    毒品危害防制條例
【裁判全文】
臺灣高等法院臺南分院刑事判決      97年度上訴字第1203號
上  訴  人
即  被  告  甲○○
上列上訴人因毒品危害防制條例案件，不服臺灣臺南地方法院97
年度訴字第1480號中華民國97年9月29日第一審判決（起訴案號
：臺灣臺南地方法院檢察署97年度毒偵字第2089號），提起上訴
，本院判決如下：
    主  文
上訴駁回。
    理  由
一、按刑事訴訟法第350條、第361條、第362條、第367條規定，
    不服地方法院之第一審判決而上訴者，須提出上訴書狀，並
    應敘述具體理由，此為上訴必備之程式；如所提之書狀未敘
    述上訴理由，或僅曾以言詞陳述上訴理由者，均應於上訴期
    間屆滿後二十日內補提理由書於第一審法院。第一審法院經
    形式審查，認逾期未補提上訴理由者，應定期間先命補正；
    逾期未補正者，為上訴不合法律上之程式，應以裁定駁回。
    倘已提出上訴理由，但所提非屬具體理由者，則由第二審法
    院以上訴不合法律上之程式，判決駁回。而所謂具體理由，
    必係依據卷內既有訴訟資料或提出新事證，指摘或表明第一
    審判決有何採證認事、用法或量刑等足以影響判決本旨之不
    當或違法，而構成應予撤銷之具體事由，始克當之（例如：
    依憑證據法則具體指出所採證據何以不具證據能力，或依憑
    卷證資料，明確指出所為證據證明力之判斷如何違背經驗、
    論理法則）；倘僅泛言原判決認定事實錯誤、違背法令、採
    証違法、判決不公、量刑失之過重或輕縱，而未依上揭意旨
    指出具體事由，或形式上雖已指出具體事由，然該事由縱使
    屬實，亦不足以認為原判決有何不當或違法者（例如：對不
    具有調查必要性之證據，法院未依聲請調查亦未說明理由，
    或援用證據不當，但除去該證據仍應為同一事實之認定），
    皆難謂係具體理由，而應認其上訴為不合法律上之程式（最
    高法院97年台上字第892號判決、97年台上字第3267號判決
    意旨及法院辦理刑事訴訟案件應行注意事項第162點參照）
    。
二、經查：本件被告不服原審判決而提起第二審上訴，上訴意旨
    略以：「被告已於97年7月23日起自費前往參加毒品減害計
    劃之美沙冬替代療法，服藥出席率百分之百，顯見被告有心
    戒除毒癮，又被告犯後均坦承犯行，並無飾詞狡辯，犯罪後
    態度堪稱良好，現已有正常工作，為期讓被告能走向正途，
    請鈞院審酌上情，予被告自新悔過之機會」等語。惟查，依
    上訴人即被告上訴狀所稱之上訴理由，僅泛稱被告已有坦承
    犯行，參加美沙冬替代療法，已有悔過之意等情，惟就原審
    判決有何違法或不當，並無任何具體指摘，自難認被告上訴
    書狀，已敘述具體理由。且是否自行參加美沙冬替代療法，
    僅係關於被告犯後態度之問題，且原審判決已於理由欄參、
    三項下，就其審酌被告前曾因施用毒品經送強制戒治處分執
    行完畢後，猶仍不思戒絕毒癮、革除惡習，顯未能深切悔改
    並記取教訓，惟念及被告施用毒品之犯行，在本質上乃屬自
    我戕害身心健康之行為，以及被告犯後尚知坦承犯行，態度
    良好等一切情狀下，就被告施用第一級毒品罪部分，量處有
    期徒刑8月，已詳為審酌被告犯後之態度，從而原審就被告
    所犯上開之罪量處上開之刑，並無過重之違誤。再者，縱令
    被告已自行參加美沙冬替代療法，亦難以原審未審酌此節，
    即認原判決採証與經驗法則及論理法則有何違背，亦難認此
    項事由「足以認為原判決有何不當或違法」，而謂係具體理
    由。是上訴人之上訴顯不合法律上之程式，爰依刑事訴訟法
    第367條前段之規定，駁回其上訴，並不經言詞辯論為之。
三、據上論斷，應依刑事訴訟法第367條前段、第372條，判決如
    主文。
中    華    民    國    97    年    11    月    6     日
                  刑事第四庭    審判長法  官  吳志誠
                                      法  官  陳珍如
                                      法  官  羅心芳
以上正本證明與原本無異。
如不服本判決，應於收受本判決後十日內向本院提出上訴書狀。
其未敘述上訴理由者並得於提起上訴後十日內向本院補提理由書
狀（均須按他造當事人之人數附繕本）「切勿逕送上級法院」。
                                      書記官  蔡振豐
中    華    民    國    97    年    11    月    6     日


司法院資訊處製作；財團法人民間司法改革基金會備份。
